
TWORZENIE MODELU REGRESJI RANDOM FOREST REGRESSION ZPRZEWUIDYWANYM ATRYBUTEM 'LIGHTS'

Wczytanie danych
```{r}
train<-read.csv("../data/energy_data_train.csv")
train <- subset(train, select = -c(logAppliances,X) )
train_attributes <- subset(train, select = -c(lights) )
test<-read.csv("../data/energy_data_test.csv")
test_attributes <- subset(test, select = -c(lights, logAppliances, X) )
lights<-train$lights
train <- cbind(train_attributes, lights)
```

RANDOM FOREST REGRESSION DLA PREDYKCJI ATRYBUTU 'LIGHTS'

```{r}
library(randomForest)
set.seed(1)
#fit the random forest model
model <- randomForest(
  formula = lights ~ .,
  data = train
)
#display fitted model
model
```
```{r}
plot(model)
#find number of trees that produce lowest test MSE
which.min(model$mse)
#find RMSE of best model
sqrt(model$mse[which.min(model$mse)]) 
varImpPlot(model, pch=19) 
```
Predykcja modelu

```{r}
eval_results <- function(true, predicted, df) {
  SSE <- sum((predicted - true)^2)
  SST <- sum((true - mean(true))^2)
  R_square <- 1 - SSE / SST
  RMSE = sqrt(SSE/nrow(df))
return(data.frame(
  RMSE = RMSE,
  Rsquare = R_square
))}

#treningowe dane
y_pred_train = predict(model, newdata = train_attributes)
res<-eval_results(train$lights, y_pred_train, train)
print(res)

#testowe dane
y_pred_test = predict(model, newdata = test_attributes)
res<-eval_results(test$lights,y_pred_test, test)
print(res)
```

strojenie parametrów modelu

```{r}
library(ranger)
# hyperparameter grid search
hyper_grid <- expand.grid(
  mtry       = seq(3, 17, by = 2),
  node_size  = seq(3, 9, by = 2),
  replace = c(TRUE, FALSE),
  ntry = seq(500,600,by=100),
  OOB_RMSE   = 0
)
# total number of combinations
nrow(hyper_grid)
```
Sprawdzenie kombinacji

```{r}
for(i in 1:nrow(hyper_grid)) {
  
  # train model
  model <- ranger(
    formula         = lights ~ ., 
    data            = train, 
    num.trees       = hyper_grid$ntry[i],
    mtry            = hyper_grid$mtry[i],
    min.node.size   = hyper_grid$node_size[i],
    replace         = hyper_grid$replace[i],
    seed            = 1
  )
  
  # add OOB error to grid
  hyper_grid$OOB_RMSE[i] <- sqrt(model$prediction.error)
  print(i)
}


```

```{r}
hyper_grid <- hyper_grid[order(hyper_grid$OOB_RMSE),] 
print(hyper_grid)
```

Najlepszy model predykcji 'lights'

```{r}
set.seed(1)
library(randomForest)
#fit the random forest model
model <- randomForest(
  formula = lights ~ .,
  data = train,
  replace=FALSE,
  mtry=5,
  ntree=600,
  nodesize=3
)
#display fitted model
model
```
Ocena modelu predykcji 'lights'

```{r}
eval_results <- function(true, predicted, df) {
  SSE <- sum((predicted - true)^2)
  SST <- sum((true - mean(true))^2)
  R_square <- 1 - SSE / SST
  RMSE = sqrt(SSE/nrow(df))
return(data.frame(
  RMSE = RMSE,
  Rsquare = R_square
))}

#treningowe dane
y_pred_train = predict(model, newdata = train_attributes)
res<-eval_results(train$lights, y_pred_train, train)
print(res)

#testowe dane
y_pred_test = predict(model, newdata = test_attributes)
res<-eval_results(test$lights,y_pred_test, test)
print(res)
```

Regresja lasu losowego do predykcji 'logAppliances' przy pomocu m.in. atrybutu 'lights'

```{r}
train<-read.csv("../data/energy_data_train.csv")
train_attributes <- subset(train, select = -c(logAppliances, X) )
test<-read.csv("../data/energy_data_test.csv")
test_attributes <- subset(test, select = -c(lights, logAppliances,X) )
test_attributes$lights <-y_pred_test 
logAppliances<-train$logAppliances
train <- cbind(train_attributes, logAppliances)

hyper_grid <- expand.grid(
  mtry       = seq(3, 17, by = 2),
  node_size  = seq(3, 9, by = 2),
  replace = c(TRUE, FALSE),
  ntry = seq(500,600,by=100),
  OOB_RMSE   = 0
)
for(i in 1:nrow(hyper_grid)) {
  
  # train model
  model <- ranger(
    formula         = logAppliances ~ ., 
    data            = train, 
    num.trees       = hyper_grid$ntry[i],
    mtry            = hyper_grid$mtry[i],
    min.node.size   = hyper_grid$node_size[i],
    replace         = hyper_grid$replace[i],
    seed            = 1
  )
  
  # add OOB error to grid
  hyper_grid$OOB_RMSE[i] <- sqrt(model$prediction.error)
  print(i)
}
# total number of combinations
nrow(hyper_grid)

hyper_grid <- hyper_grid[order(hyper_grid$OOB_RMSE),] 
print(hyper_grid)

set.seed(1)
library(randomForest)
#fit the random forest model
model <- randomForest(
  formula = logAppliances ~ .,
  data = train,
  replace=TRUE,
  mtry=3,
  ntree=600,
  nodesize=3
)
#display fitted model
model

#treningowe dane
y_pred_train = predict(model, newdata = train_attributes)
res<-eval_results(train$logAppliances, y_pred_train, train)
print(res)

#testowe dane
y_pred_test = predict(model, newdata = test_attributes)
res<-eval_results(test$logAppliances,y_pred_test, test)
print(res)
```

```{r}
plot(model)
#find number of trees that produce lowest test MSE
which.min(model$mse)
#find RMSE of best model
sqrt(model$mse[which.min(model$mse)]) 
varImpPlot(model, pch=19) 
```

